【裁判字號】    89,交上易,19
【裁判日期】    890307
【裁判案由】    過失傷害
【裁判全文】
臺灣高等法院高雄分院刑事判決          八十九年度交上易字第一九號
    上訴人
    即被告  乙○○
右上訴人因過失傷害案件，不服臺灣屏東地方法院八十八年度交易字第一七六號，中
華民國八十八年十一月五日第一審判決（起訴案號：臺灣屏東地方法院檢察署八十八
年度偵字第００三二號），提起上訴，本院判決如左：
      主      文
上訴駁回。
      事實及理由
一、本案經本院審理結果，認第一審判決認事用法及量刑均無不當，應予維持，並引
    用第一審判決書記載之事實、證據及理由。
二、被告上訴意旨略以：肇事路段正在埋設管線施工，路面不平，本案事故純係告訴
    人穿梭不平路面致碰撞被告機車而肇事，被告無超車應無過失云云；但查被告於
    警偵訊時，已坦承告訴人機車在其左前方，並陳稱欲超車而於兩車平行時肇事，
    故被告事後辯稱其無超車肇事，係卸責之詞，不足採信，其上訴無理由，應予駁
    回。
據上論斷，應依刑事訴訟法第三百六十八條、第三百七十三條，判決如主文。
本案經檢察官朱文彬到庭執行職務。
中    華    民    國     八十九     年       三       月     七         日
                              臺灣高等法院高雄分院刑事第六庭
                                  審判長法官  陳吉雄
                                        法官  周賢銳
                                        法官  江泰章
右正本證明與原本無異。
不得上訴。
                                      書記官  黃一秋
中    華    民    國     八十九     年       三       月      九        日
                                                                        Ｆ
附件：
臺灣屏東地方法院刑事判決                        八十八年度交易字第一七六號
    公  訴  人  臺灣屏東地方法院檢察署檢察官
    被      告  乙○○  女五十歲（民國○○○年○○月○○○日生）
                        住屏東縣內埔鄉○○村○○路四十六號
                        身分證統一編號：Ｔ二六九八七六九號
右列被告因過失傷害案件，經檢察官提起公訴（八十八年度偵字第００三二號），本
院判決如左：
    主  文
乙○○因過失傷害人，處有期徒刑參月，如易科罰金，以佰元折算壹日。
    事  實
一、乙○○於民國八十七年十月二十六日下午三時五十五分許，騎乘牌號ＷＲＨ─四
    一０號機車，沿屏東縣內埔鄉○○村○○路由富田往內埔方向行駛，途經該路內
    豐高幹四十一號電桿前時，本應注意超越前車時應保持安全間隔，且依當時情況
    亦無不能注意之情形，竟疏未注意，適甲○○亦騎乘牌號ＰＫＶ─一六二號機車
    同向在前行駛，乙○○騎乘上開機車未依規定保持安全間隔即貿然超車，自後擦
    撞前行甲○○所騎乘之機車，致甲○○人車倒地，並受有右鎖骨骨折、右側第五
    、六肋骨骨折等傷害。
二、案經甲○○訴由屏東縣警察局內埔分局移送台灣屏東地方法院檢察署檢察官偵查
    起訴。
    理  由
一、訊據被告乙○○固坦認於右揭時地騎乘前開機車與告訴人甲○○發生車禍，惟矢
    口否認有何過失，辯稱其並非自後擦撞甲○○所騎乘之機車，係因當時馬路施工
    不平，兩機車平行時發生擦撞云云，惟查右揭事實，業據告訴人甲○○指訴綦詳
    ，且被告在警訊時供稱告訴人機車在其左前方行駛，嗣在偵訊中亦陳稱其欲超車
    直線行駛，於兩車平行時就擦撞等語，顯見被告所騎乘機車原係在告訴人所騎乘
    機車之後，迨被告欲超車時因未保持安全間隔而與告訴人發生擦撞，此外並有道
    路交通事故調查報告表、診斷證明書及現場照片等件附卷可憑，且本件車禍經送
    請台灣省高屏澎區車輛行車事故鑑定委員會及臺灣省車輛事故覆議鑑定委員會鑑
    定結果，亦均同此認定，此有各該委員會鑑定意見書函各一件存卷可佐。
二、按道路交通安全規則第一百零一條第五款規定：汽車超車及讓車時，應依左列規
    定：五、前行車減速靠邊或以手勢或亮右方向燈表示允讓後，後行車始得超越，
    超越時應顯示左方向燈並於前車左側保持半公尺以上之間隔超過，行至安全距離
    後，再顯示右方向燈駛入原行路線。經查本件被告欲超越前車，未保持安全間隔
    即貿然超越，已如前述，被告應注意能注意而不注意上開規定，致肇車禍，即有
    過失，而告訴人因被告之過失行為而受傷，二者間即有相當因果關係，事證明確
    ，被告犯行洵堪認定。
三、本件被告乙○○騎乘機車肇事，致告訴人受傷，核其所為，係犯刑法第二百八十
    四條第一項前段之普通過失傷害罪。茲審酌被告前開過失之程度，尚未與告訴人
    達成和解，及告訴人所受傷害等情及其他一切情狀，爰量處如主文所示之刑，並
    諭知易科罰金之折算標準。
據上論斷，應依刑事訴訟法第二百九十九條第一項前段、刑法二百八十四條第一項前
段、第四十一條、罰金罰鍰提高標準條例第一條前段、第二條，判決如主文。
中      華      民      國      八十八      年      十一    月    五    日
                                      臺灣屏東地方法院刑事第二庭
                                          法  官    蕭世昌
右正本證明與原本無異。
對於本判決如有不服應於收受送達後十日內向本院提出上訴書狀上訴於台灣高等法院
高雄分院並按他造當事人之人數附具繕本。
                                          書記官   曾文玲
中      華      民      國      八十八      年      十一    月    五    日
附錄本判決論罪之法條：
刑法二百八十四條第一項前段
因過失傷害人者，處六月以下有期徒刑、拘役或五百元以下罰金。


司法院資訊處製作；財團法人民間司法改革基金會備份。
